【裁判字號】    99,基簡,870
【裁判日期】    991210
【裁判案由】    給付票款
【裁判全文】
臺灣基隆地方法院基隆簡易庭民事判決   99年度基簡字第870號
原      告  陳英
被      告  陳順旭
上列當事人間請求給付票款事件，本院於民國99年11月30日言詞
辯論終結，判決如下：
    主  文
被告應給付原告新臺幣貳拾萬元，及自民國九十九年九月二十一
日起至清償日止，按週年百分之一計算之利息。
訴訟費用新臺幣貳仟壹佰元由被告負擔。
本判決得假執行。
    事實及理由
一、原告起訴主張：訴外人張永益前向原告借款，並交付原告由
    被告所簽發，票面金額為新臺幣（下同）20萬元，發票日為
    民國96年5 月12日，付款人為有限責任基隆市第二信用合作
    社，支票號碼為RH0000000 號之支票乙紙（下稱系爭支票）
    以清償該借款債務，詎系爭支票經原告於99年5 月14日提示
    竟因存款不足而遭退票，為此提起本訴，並聲明：被告應給
    付原告新臺幣（下同）20萬元，及自民國99年9 月21日起至
    清償日止按週年百分之1 計算之利息。
二、被告則到庭抗辯略以：系爭支票是伊開的沒有錯，伊因為跟
    訴外人張永益有合作案，所以才簽系爭支票給張永益，惟因
    張永益的工程都沒有動工，所以伊才沒有付錢，伊並不認識
    原告，只知道原告是專門借錢賺利息的人等語。並聲明：請
    求駁回原告之訴。
三、原告主張其執有被告所簽發之系爭支票，經提示不獲付款等
    事實，業據提出支票及退票理由單影本為證，復為被告所不
    爭，核屬相符，應堪信為真實。
四、按在票據上簽名者，依票上所載文義負責；發票人應照支票
    文義擔保支票之支付；執票人向支票債務人行使追索權時，
    得請求自為付款提示日起之利息，如無約定利率者，依年利
    6 釐計算，票據法第5條第1項、第126條、第133條分別定有
    明文。次按票據行為為不要因行為，即不以給付之原因為要
    素而得成立之行為，凡簽名於票據之人，不問原因如何，均
    須依票上所載文義負責，除執票人取得票據係出於惡意或詐
    欺者外，發票人不得以自己與執票人前手所存抗辯之事由，
    對抗執票人，此參看票據法第13條、第14條及最高法院49年
    台上字第678 號判例甚明。故發票人如欲免除票據責任，即
    應就執票人取得系爭支票時明知其前手與票據債務人間存有
    抗辯事由，卻惡意取得系爭支票之事實，負舉證之責。經查
    ，被告自承其係將系爭支票交付予訴外人張永益，而原告亦
    陳稱系爭支票係由訴外人張永益交付予原告，系爭支票既經
    輾轉交付轉讓予原告，則原告自得行使支票上之權利，且被
    告復未能舉證證明原告取得系爭支票係出於惡意，揆諸前揭
    說明，被告仍應負發票人之責。從而，原告依票據關係請求
    被告給付如主文第1 項所示之票款及利息，為有理由，應予
    准許。
五、本件係依民事訴訟法第427 條第2項第6款所定本於票據有所
    請求而涉訟之財產權訴訟，本院既為被告敗訴之判決，自應
    依職權宣告假執行。
六、訴訟費用即第一審裁判費2,100元由被告負擔。
中    華    民    國    99    年    12    月    10    日
                  基隆簡易庭法  官  徐世禎
以上正本係照原本作成。
對於本件判決如有不服，應於收受送達後20日內向本院提出上訴
書狀，上訴於本院合議庭，並按他造當事人之人數附具繕本。
中    華    民    國    99    年    12    月    10    日
                            書記官  陸清敏

司法院資訊處製作；財團法人民間司法改革基金會備份。
